【裁判字號】    98,審訴,130
【裁判日期】    980319
【裁判案由】    違反毒品危害防制條例等
【裁判全文】
臺灣新竹地方法院刑事宣示判決筆錄   98年度審訴字第130號
公  訴  人  臺灣新竹地方法院檢察署檢察官
被      告  乙○○
                    （另案現在臺灣新竹監獄執行中）
指定辯護人  本院公設辯護人甲○○
上列被告因違反毒品危害防制條例案件，檢察官提起公訴（97年
度偵緝字第597 號、毒偵緝字第175 號）後，聲請改依協商程式
而為判決，本院於中華民國98年3 月19日下午4 時，在本院刑事
第十法庭宣示判決，出席職員如下：
                審判長法  官  劉兆菊
法官起立朗讀判決主文、犯罪事實要旨、處罰條文，及告以上訴
限制、期間並提出上訴狀之法院，且諭知記載其內容：
一、主  文：
    乙○○施用第一級毒品，累犯，處有期徒刑捌月；又施用第
    二級毒品，累犯，處有期徒刑柒月；又犯幫助詐欺取財罪，
    累犯，處有期徒刑伍月。應執行有期徒刑壹年伍月。
二、犯罪事實要旨：
（一）乙○○前於民國88年間，因施用毒品案件，經本院於88年
      3 月23日以88年度毒聲字第491 號裁定移送觀察、勒戒結
      果，因認無繼續施用毒品傾向，於88年5 月14日執行完畢
      出所；復於88年間，因施用毒品案件，經本院於88年7 月
      24日以88年度毒聲字第1424號裁定送觀察、勒戒結果，因
      認有繼續施用毒品傾向，復經本院於88年8 月20日以88年
      度毒聲字第1674號裁定移送強制戒治，嗣因無繼續戒治之
      必要，於89年3 月22日停止戒治付保護管束出所，而於89
      年8 月23日保護管束期滿未經撤銷視同執行完畢。另於91
      年間，先後2 次因施用毒品案件，經本院分別以91年度毒
      聲字第706 號及91年度毒聲字第703 號裁定送強制戒治，
      於92年11月21日執行完畢出所；刑責部分，分別經本院於
      91年7 月5 日以91年度易字第327 號判決判處有期徒刑8
      月及於92年5 月27日以92年度訴字第234 號分別判處有期
      徒刑7 月、8 月；另前於90年間，因竊盜案件，經本院於
      92年6 月13日以91年度易字第481 號判決判處有期徒刑8
      月；復於91年間，因竊盜案件，經本院於92年4 月18日以
      91年度易字第614 號判決判處有期徒刑1 年；前開各罪分
      別經定應執行有期徒及接續執行後，於96年1 月31日縮刑
      期滿執行完畢。
（二）詎乙○○其仍不知悔悟，基於施用第一級毒品海洛因之犯
      意，於97年9 月2 日中午某不詳時間，在新竹縣新埔鎮○
      ○路288 號之住處，以將第一級毒品海洛因摻入香煙內，
      點燃後取其煙之方式，施用第一級毒品海洛因1 次；另基
      於施用第二級毒品甲基安非他命之犯意，同於97年9 月
      2 日中午某不詳時間，在上開住處，以將第二級毒品甲基
      安非他命置於吸食器（未扣案）內，燒烤後吸取其煙之方
      式，施用第二級毒品甲基安非他命1 次。嗣於97年9 月3
      日13時許，經警據報前往新竹縣新埔鎮72號鐵皮空屋，查
      緝毒品案件時，因其亦在現場，經警徵得其同意採尿送驗
      結果，因呈嗎啡、安非他命、甲基安非他命、可待因等類
      毒品陽性反應，始悉上情。
（三）乙○○明知個人金融機構帳戶係攸關個人信用之專用物品
      ，一般人無庸向他人收購或借貸使用，且國內社會常見之
      犯罪集團，經常利用他人之存款帳戶轉帳，以掩飾其等犯
      罪之不法所得，逃避執法人員之查緝，而提供自己之金融
      帳戶存摺及連同密碼之提款卡予陌生人士使用，更常與財
      產犯罪密切相關，可能被犯罪集團所利用，以遂其等犯罪
      及掩飾其等犯罪所得財物或財產上利益之目的，竟仍容任
      所提供之帳戶可能被犯罪集團用以犯罪結果之發生，而基
      於幫助他人實施詐欺犯罪之不確定故意，於97年8 月4 日
      晚間8 時前之不詳時間，在不詳處所，將其向渣打國際商
      業銀行（下稱渣打銀行）新埔分行申設帳號000000000000
      號帳戶之存摺、提款卡及密碼等物件，提供與1 名真實姓
      名年籍均不詳之成年人使用，而使詐騙集團成員中1 名自
      稱「東森購物客服人員」之姓名年籍均不詳之成年人，意
      圖為自己不法所有，基於詐欺取財之犯意，於97年8 月4
      日晚間8 時4 分許，以電話向洪春福佯稱，因其東森購物
      付款方式設定錯誤，將致逾扣金額，誆稱洪春福須將金融
      帳戶內之餘款轉存於公司帳戶代為保管云云，致洪春福陷
      於錯誤，於同日晚間8 時43分許，至臺北市○○○路○段2
      號某渣打銀行自動櫃員機，依其指示操作提款機，陸續匯
      款新臺幣（下同）99,000元、1,000 元（共計10萬元）至
      乙○○上開帳戶。嗣經洪春福發現受騙後報警處理，始循
      線查獲上情。
（四）案經新竹市警察局第二分局及新竹縣政府警察局新埔分局
      報告臺灣新竹地方法院檢察署檢察官偵查起訴後，經檢察
      官聲請認罪協商判決。
三、處罰條文：
    毒品危害防制條例第10條第1 項、第2 項，刑法第11條前段
    、刑法第339 條第1 項、第30條第2 項、第47條第1 項、第
    51 條 第5 款。
四、協商判決除有刑事訴訟法第455條之4第1項第1款於本訊問程
    序終結前，被告撤銷協商合意或檢察官撤回協商聲請者；第
    2款被告協商之意思非出於自由意志者；第4款被告所犯之罪
    非第455條之2第1項所定得以協商判決者；第6款被告有其他
    較重之裁判上一罪之犯罪事實者；第7 款法院認應諭知免刑
    或免訴、不受理者情形之一，及違反同條第2 項「法院應於
    協商合意範圍內為判決；法院為協商判決所科之刑，以宣告
    緩刑或2 年以下有期徒刑、拘役或罰金為限」之規定者外，
    檢察官與被告均不得上訴。
五、如有前項得上訴之情形，得自收受宣示判決筆錄送達之日起
    10日內，向本院提出上訴書狀，上訴於第二審法院。
本案經檢察官王唯怡到庭執行職務。
中    華    民    國    98    年    3     月    19    日
                  刑事第九庭  書  記  官  林兆嘉
                              審判長法官  劉兆菊
以上筆錄正本係照原本作成。
中    華    民    國    98    年    3     月    19    日
                              書  記  官  林兆嘉
附錄本案論罪科刑法條全文：
毒品危害防制條例第10條
施用第一級毒品者，處6月以上5年以下有期徒刑。
施用第二級毒品者，處3年以下有期徒刑。
中華民國刑法第339條第1項
意圖為自己或第三人不法之所有，以詐術使人將本人或第三人之
物交付者，處5年以下有期徒刑、拘役或科或併科1千元以下罰金
。
中華民國刑法第30條
幫助他人實行犯罪行為者，為幫助犯。雖他人不知幫助之情者，
亦同。
幫助犯之處罰，得按正犯之刑減輕之。


司法院資訊處製作；財團法人民間司法改革基金會備份。
